ACORDAO-COMPLETO-2374691

ACÓRDÃO DE RELAÇÃO

ACÓRDÃO DE RELAÇÃO 9750/2019 ATA 35/2019 - SEGUNDA CÂMARA

Acórdão 9750/2019-TCU-Segunda Câmara
VISTO, relacionado e discutido estes autos de Pensão Militar de ex-servidores do Ministério da Defesa-Comando do Exército (vinculador) , encaminhados a este Tribunal para apreciação na forma da Instrução Normativa TCU 78/2018.
Considerando que no cruzamento dos sistemas Sisac e Siape notou-se o falecimento dos interessados e o cancelamento do ato de Anezia Pinheiro Noronha (XXX.826.257-XX) ; 
Considerando o parecer do Ministério Público junto a este Tribunal;
ACORDAM os Ministros do Tribunal de Contas da União, diante das razões expostas pelo Relator, e com fulcro nos arts. 1º, inciso V, e 39, inciso II, ambos da Lei 8.443, de 16 de julho de 1992, c/c os  1º,  inciso VIII; 17, inciso III; 143, inciso II e 259, inciso II, do Regimento Interno/TCU, em:
a) Considerar prejudicada a apreciação de mérito do ato a seguir discriminado, por perda de objeto, tendo em vista o falecimento dos interessados e o cancelamento do ato de Anezia Pinheiro Noronha (XXX.826.257-XX) ; conforme dispõe o art. 7º da Resolução TCU nº 206/2007.
b) Informar aos interessados que o presente Acórdão pode ser acessado por meio do endereço eletrônico www.tcu.gov.br/acordaos.
1. Processo TC-Processo 028.594/2019-3 (PENSÃO MILITAR) 
	1.1. Interessados: Anezia Pinheiro Noronha (XXX.826.257-XX) ; Angela Maria da Silva Veltri (XXX.282.007-XX) ; Cacilda dos Santos Carvalho (XXX.058.187-XX) ; Clarice de Oliveira Lopes (XXX.464.517-XX) ; Diva Kalil da Silva (XXX.498.467-XX) ; Elizauma Campelo de Souza (XXX.883.487-XX) ; Geralda Juliana Nunes (XXX.877.417-XX) ; Grizelda Miranda Silva (XXX.794.477-XX) ; Helena Borba da Silva (XXX.260.777-XX) ; Henriqueta Santos de Souza (XXX.613.727-XX) ; Iracema Teixeira de Carvalho (XXX.706.047-XX) ; Lecticia Cesar Nascimento Novaes (XXX.652.817-XX) ; Maria Alice Silva Serra (XXX.343.187-XX) ; Maria Costa Kruel (XXX.482.327-XX) ; Maria Inezia dos Santos (XXX.339.227-XX) ; Maria Terezinha Lago dos Santos (XXX.393.707-XX) ; Maria da Penha Fragoso da Silva (XXX.254.707-XX) ; Nadira do Valle e Silva (XXX.426.737-XX) ; Oneida de Souza Ferreira (XXX.051.667-XX) ; Renee France de Carvalho (XXX.627.657-XX) ; Zilda Fragoso da Silva (XXX.256.237-XX) 
	1.2. Órgão/Entidade: Ministério da Defesa-Comando do Exército (vinculador) 
	1.3. Relator: Ministro Raimundo Carreiro
	1.4. Representante do Ministério Público: Procurador Marinus Eduardo De Vries Marsico
	1.5. Unidade Técnica: Secretaria de Fiscalização de Pessoal (SEFIP) .
	1.6. Representação legal: não há.
	1.7. Determinações/Recomendações/Orientações: não há.

Segunda Câmara

Anezia Pinheiro Noronha (XXX.826.257-XX); Angela Maria da Silva Veltri (XXX.282.007-XX); Cacilda dos Santos Carvalho (XXX.058.187-XX); Clarice de Oliveira Lopes (XXX.464.517-XX); Diva Kalil da Silva (XXX.498.467-XX); Elizauma Campelo de Souza (XXX.883.487-XX); Geralda Juliana Nunes (XXX.877.417-XX); Grizelda Miranda Silva (XXX.794.477-XX); Helena Borba da Silva (XXX.260.777-XX); Henriqueta Santos de Souza (XXX.613.727-XX); Iracema Teixeira de Carvalho (XXX.706.047-XX); Lecticia Cesar Nascimento Novaes (XXX.652.817-XX); Maria Alice Silva Serra (XXX.343.187-XX); Maria Costa Kruel (XXX.482.327-XX); Maria Inezia dos Santos (XXX.339.227-XX); Maria Terezinha Lago dos Santos (XXX.393.707-XX); Maria da Penha Fragoso da Silva (XXX.254.707-XX); Nadira do Valle e Silva (XXX.426.737-XX); Oneida de Souza Ferreira (XXX.051.667-XX); Renee France de Carvalho (XXX.627.657-XX); Zilda Fragoso da Silva (XXX.256.237-XX)

RAIMUNDO CARREIRO

não há.

PENSÃO MILITAR (PMIL)

Secretaria de Fiscalização de Pessoal (SEFIP).